Inventaris van de archieven van het Uitvoerend Bewind, 1798-1801
Nationaal Archief, Den Haag
- Tweede periode 17 augustus 1798 - 17 oktober 1801, B
  - Overige stukken, B.4
    - Registers van commissorialen aan de onderscheidene agenten., 18 aug 1798 - aug 1802; 692-693
      Bevat na 17 oktober 1801 de commissorialen van het Staatsbewind
      - 18 aug 1798 - 30 apr 1800, 692
      - 1 mei 1800 - aug 1802, 693
    - Registers van ontvangen leges ter secretarie van het Uitvoerend Bewind., 14 juni 1798 - 25 feb 1802; 698-699A; 4 delen
      Na 17 oktober 1801: Staatsbewind. Inv.nrs. 698 en 698A bevatten ook een staat van de verdeling van de leges.
      - 14 jun 1798 - 31 dec 1798, 698
      - 1799-1800, 698A
      - 8 apr 1800 - 5 okt 1801, 699
      - 5 jan 1801 - 25 feb 1802, 699A
    - Kwitanties van betaalde tractementen., 1798; 700; 1 portefeuille
    - Proclamaties, op naam van de Erfprins van Oranje gedrukt, aan de postmeester te Utrecht ter expeditie afgevaardigd, op last van het gemeentebestuur opgehaald, en idem gezonden aan andere gemeentebesturen en rechters in dat departement., 16 sep 1799; 712; 1 portefeuille
    - Lijsten van de manschappen van de gewapende burgerwacht in het departement van de Eems., 713
    - Besluit van het Uitvoerend Bewind van 17 mrt .... nr. 2. Stukken betreffende het pardon van Ludwig Krantz, soldaat bij het 1e Regiment Waldeck, wegens desertie., 714
    - Stukken betreffende de overdracht van een index en tractaten door de commissie van Toezicht en Politie der Vergaderzaal van het Vertegenwoordigend Lichaam aan de Algemene Secretaris van het Uitvoerend Bewind., 4 jul 1800 - 5 jul 1800; 715; 1 portefeuille
    - Stukken, afkomstig van S. Dassevael, griffier ter secretarie van het Uitvoerend Bewind., 1799 - 1801; 681-683; 3 portefeuilles
      - Minuut-missives van S. Dassevael (eigenhandig). 1 nov 1799 - 29 aug 1800, 681
      - Brieven aan S. Dassevael. aug - nov 1799, 682
      - Brieven aan S. Dassevael. 9 feb 1800 - 26 feb 1801, 683
  - Geheime stukken, B.5
    - Registers van geheime minuut-notulen., 654-670; 17 delen
      - 17 aug 1798 - 30 jan 1799, 654
      - 2 feb 1799 - 29 mei 1799, 655
      - 1 jun 1799 - 30 jul 1799, 656
      - 3 aug 1799 - 30 sep 1799, 657
      - 2 okt 1799 - 30 dec 1799, 658
      - 4 jan 1800 - 28 feb 1800, 659
      - 1 mrt 1800 - 29 apr 1800, 660
      - 1 mei 1800 - 28 jun 1800, 661
      - 1 jul 1800 - 6 aug 1800, 662
      - 7 aug 1800 - 19 sep 1800, 663
      - 20 sep 1800 - 31 okt 1800, 664
      - 1 nov 1800 - 9 dec 1800, 665
      - 11 dec 1800 - 5 feb 1801, 666
      - 6 feb 1801 - 31 mrt 1801, 667
      - 1 apr 1801 - 9 mei 1801, 668
      - 12 mei 1801 - 31 jul 1801, 669
      - 3 aug 1801 - 17 okt 1801, 670
    - Registers van geheime net-notulen., 459-463
      - 17 aug 1798 - 11 jun 1799, 459
      - 12 jun 1799 - 9 jun 1800, 460
      - 10 jun 1800 - 31 dec 1800, 461
      - 2 jan 1801 - 8 jun 1801, 462
      - 9 jun 1801 - 17 okt 1801, 463
    - Geheime index., 17 aug 1798 - 17 okt 1801 nr. 577; ---
      Zie archief Staatssecretarie Lod. Nap., nummer toegang 2.01.01.07, inv.nr. 560.
    - Concept geheime indices., 1798-1800; ---
      - 1798 met klapper, ---
        Zie archief Staatssecretarie Lod. Nap., nummer toegang 2.01.01.07, inv.nr. 577A.
      - 1799, ---
        Zie archief Staatssecretarie Lod. Nap., nummer toegang 2.01.01.07, inv.nr. 577B.
      - 1800, ---
        Zie archief Staatssecretarie Lod. Nap., nummer toegang 2.01.01.07, inv.nr. 578.
    - Geheime relatieven (ingekomen stukken) tot de notulen., 23 aug 1798 - 16 okt 1801; 464-481; 18 portefeuilles
      Zie voor apart gehouden geheime relatieven de inv.nrs 704-710
      - 23 aug 1798 - 31 okt 1798, 464
      - nov 1798, 465
      - 1 dec 1798 - 28 feb 1799, 466
      - 1 mrt 1799 - 31 mei 1799, 467
      - jun 1799, 468
      - jul - aug 1799, 469
      - sep- dec 1799, 470
      - jan - feb 1800, 471
      - mrt - apr 1800, 472
      - mei - jun 1800, 473
      - jul - aug 1800, 474
      - sep 1800, 475
      - okt 1800, 476
      - nov - dec 1800, 477
      - jan - feb 1801, 478
      - mrt - apr 1801, 479
      - mei - jun 1801, 480
      - jul - 16 okt 1801, 481
    - Geheime Agenda., 4 jan 1800 - 29 juni 1802; ---
      Zie archief Staatssecretarie Lod. Nap., nummer toegang 2.01.01.07, inv.nr. 566A.
      Na 17 okt 1801 registraties van het Staatsbewind
    - Register van geheime in advies gehouden stukken., 30 nov 1799 - 16 okt 1801; 695; 1 deel
    - Geheime agenda., 19 apr 1799 - 16 okt 1801; 696; 1 deel
    - Expeditielijsten., 1798 - 1801; 697; 1 pak
    - Buitengewoon geheime notulen., nov 1798 - 17 okt 1801; 482; 1 portefeuille
    - Index (?) op de buitengewoon geheime notulen., nov 1798 - 17 okt 1801; ---
      Zie archief Staatssecretarie Lod. Nap., nummer toegang 2.01.01.07, inv.nr. 562.
    - Klapper op de buitengewoon geheime notulen., nov 1798 - 17 okt 1801; ---
      Zie archief Staatssecretarie Lod. Nap., nummer toegang 2.01.01.07, inv.nr. 561.
    - Buitengewoon geheime relatieven (ingekomen stukken)., 483-485
      - nov 1798 - jun 1799, 483
      - jul 1799 - dec 1800, 484
      - jan 1801 - 17 okt 1801, 485
    - Registers ingezonden bij geheime missiven van het Uitvoerend Bewind betreffende de algemene begroting der staatsbehoeften voor de Bataafse Republiek., 13 okt 1800 - 15 okt 1800; 701-703; 3 delen
      - ingezonden bij brief van 13 okt 1800, 701
      - ingezonden bij brief van 15 okt 1800 (geheim), 702
      - ingezonden bij brief van 15 okt 1800 (geheim met bijlagen), 703
    - Inventaris van de nationale domeingoederen, met de daarbij behorende tabellen., 1801; 704-707; 4 delen
      - Eerste deel. Exhibitum van 2 apr 1801, Littera H. bij resumptie 25 apr 1801, Littera JJJJ., 704
      - Tweede deel. Exhibitum van 12 mei 1801, Littera S., 705
      - Derde deel (voormalig gewest Holland). Exhibitum van 26 aug 1801, Littera RR., 706
      - Vierde deel. Exhibitum van 30 sep 1801, Littera QQ., 707
    - Staten van het "montant van de eigen quotisatie der ingezetenen in de heffingen op de bezittingen en inkomsten bij publicatiën van 30 nov 1798 en 29 okt 1799 gearresteerd, gelijk ook van de verhogingen welke dezelve bij onderzoek hadden ondergaan"., aug 1801; 708; 1 portefeuille
      Ingezonden door de Agent van Financiën van 27 aug 1801 nr. 12 ter voldoening aan het besluit van 5 nov 1800 Litt. K. Zie geheim besluit van 2 sep 1801, Littera C.
    - Register van stukken betreffende de geestelijke goederen in de voormalige gewesten Stad en Lande (Groningen), Zeeland en de voormalige kwartieren Veluwe, Nijmegen en Zutphen., 709
- Gedeponeerde archieven, C
  - Commissie tot het werk der pensioenen, C.1
    - Register van notulen van de Commissie tot het werk der Pensioenen, door de Constituerende Vergadering benoemd in een comité-generaal., 3 apr 1798 - 24 sep 1798; 710; 1 deel
    - Overige stukken betreffende pensioenen., 711
      a. Inventaris van ingekomen stukken bij de commissie tot het werk der pensioenen. Exhibitum van 13 dec 1798
      b. Inventaris van enige stukken door J.D. van Leeuwen, eens hoofd van een commissie tot het werk der pensioenen, aan de geheime commissie overgegeven ingevolge decreet van de Constituerende Vergadering van 25 apr 1798.
      c. Lijst van gepensioneerde officieren, door het Comité tot de Algemene Zaken van het Bondgenootschap te Lande overgegeven aan de Nationale Vergadering op 27 okt 1796.
      d-f. 3 exemplaren als voren; doorschoten, en later bijgehouden tot ongeveer het laatst van 1800; met alfabetische lijsten.
      g. Inventaris van rekesten om continuatie van pensioen, van tijd tot tijd door gepensioneerde officieren en de zogenaamde Bataven aan het Wetgevend Lichaam gepresenteerd en door hetzelve ingevolg decreet der voormalige Constituerende Vergadering van 12 feb 1798 in handen van de Commissie tot het Werk der Pensioenen gesteld.
      h. Inventaris als voren van Zwitserse officieren. Exhibitum van 13 dec 1798